# 求陈版，全资子公司停产 3 年，母公司股权为子公司质押，现子公司无法偿还，还能合并吗

提问人：sdlscpa 时间：2016-06-14 08:04:37
求助陈版，全资子公司于 2012 年 8 月因原材料供应原因停产至今，子公司因未参加工商年报，被列入经营异常名录。 2012 年 4 月子公司贷款，将其房屋土地设备抵押，并母公司为子公司贷款提供股权质押（对子公司的股权）。 2013 年公司无力偿还贷款，法院调解和判决，抵押物及母公司的股权优先受偿债务。母公司未上诉。至今贷款银行未办理股权交割手续，抵押物未处置偿还。现求助陈版审计时是否将子公司纳入合并范围？长期股权投资是否能依据法院判决计提减值准备？减值是否能计提为零？审计子公司是否需要按照非持续经营基础编制？

回答人：chenyiwei
1 、从你说的情况看，母公司并未丧失对该子公司的控制权，故仍应纳入合并报表范围。 2 、长期股权投资应根据该子公司的财务状况并考虑法院判决因素，谨慎确定可收回金额，将可收回金额低于账面价值的差额计提减值准备处理。 3 、根据具体情况，不排除对该子公司的长期股权投资和应收款项全额计提减值准备的可能性。 4 、该子公司自身的报表很可能需按非持续经营基础编制。

提问人：sdlscpa 时间：2016-06-14 20:59:33
目前子公司车间被法院扣押，存货设备等无法盘点，往来款项无法函证。子公司是否出具无法表示意见报告类型。如果子公司为非标准报告，对合并报表的意见类型有什么影响？

回答人：chenyiwei
如果该状况导致整体上无法获取充分、适当的审计证据，则可以对该子公司报表出具无法表示意见。对合并报表审计意见类型的影响取决于该子公司对合并集团整体的重要性、其丧失持续经营能力对合并集团整体的影响程度等。